臺灣臺北地方法院刑事判決
110年度審訴字第1006號
公  訴  人  臺灣臺北地方檢察署檢察官
被      告  邱珮芸



輔  佐  人  胡景淵
上列被告因洗錢防制法等案件，經檢察官提起公訴（110年度偵
字第14903號、110年度偵字第18563號）），本院判決如下：
    主  文
本件公訴不受理。
    理  由
一、公訴意旨略以：被告邱珮芸意圖為自己不法之所有，明知金
    融帳戶係屬個人財產、信用之表徵，竟基於幫助詐欺之不確
    定故意，於民國110年1月9日17時22分許，在新北市○○區○○
    路000號統一超商竹林門市，將其帳號000-000000000000號
    土地銀行大安分行帳戶、帳號000-00000000000000號臺北信
    維郵局帳戶與玉山銀行帳戶之金融卡以交貨便方式寄出，嗣
    該詐欺集團成員收到前述帳戶金融卡後，由該詐欺集團成員
    佯裝親友致電顏淑芬、許美容，向顏淑芬、許美容借錢，顏
    淑芬、許美容信以為真，分別於110年1月13日11時8分59秒
    及13時31分許，匯款新臺幣（下同）8萬元至邱珮芸上開土
    地銀行帳戶及匯款453,000元至邱珮芸上開郵局帳戶，隨即
    由該詐欺集團成員各分4次及分23次提領顏淑芬與許美容所
    匯入之款項一空。因認被告涉犯刑法第30條第1 項前段、第
    339 條第1 項之幫助詐欺及洗錢防制法第14條第1 項之洗錢
    罪嫌。
二、同一案件曾經不起訴處分而違背刑事訴訟法第260 條之規定
    再行起訴者，應諭知不受理之判決，並得不經言詞辯論為之
    ，刑事訴訟法第303 條第4 款、第307 條分別定有明文。又
    不起訴處分已確定者，非有發現新事實或新證據者，或有刑
    事訴訟法第420 條第1 項第1 款、第2 款、第4 款或第5 款
    所定得為再審原因之情形者，不得對同一案件再行起訴，刑
    事訴訟法第260 條亦有明文。所謂同一案件指被告同一、犯
    罪事實同一，不以起訴或告訴時所引用之法條或罪名為區分
    標準（最高法院72年度台上字第1048號判決意旨參照）。
三、經查：
  ㈠被告於民國110年1月9日17時22分許，在新北市○○區○○路000
    號統一超商竹林門市，將其帳號000-000000000000號土地銀
    行大安分行帳戶、帳號000-00000000000000號臺北信維郵局
    帳戶與玉山銀行帳戶之金融卡以交貨便方式寄出，提供給真
    實姓名年籍不詳之詐欺集團成員之幫助詐欺行為，致陳家斌
    、金綺美遭同一詐欺集團詐騙之犯罪事實，業經臺灣臺北地
    方檢察署檢察官於110年4 月26 日以110年度偵字第8946、1
    0987號（下稱前案）為不起訴處分，羅美珠聲請再議後，經
    臺灣高等檢察署檢察長於109 年6 月17日以109 年度上聲議
    字第5417號駁回再議之聲請，羅美珠未聲請交付審判而確定
    ，此有前開不起訴處分書、駁回再議處分書、臺灣高等法院
    被告前案紀錄表各1 份在卷可參（見本院110 年度金訴字第
    97號卷【下稱金訴卷】第37至41頁、第43至45頁、第51頁）
    。而本案公訴意旨所指，被告提供同一土地銀行大安分行帳
    戶、臺北信維郵局帳戶與玉山銀行帳戶之金融卡之行為，致
    告訴人顏淑芬、許美容遭詐欺集團成員詐騙而分別匯款至上
    開帳戶，被害人雖與前案不同，惟被告被訴之幫助詐欺及幫
    助洗錢犯行，起訴書所載證據包括被告之供述、證人即告訴
    人顏淑芬、許美容於警詢之證述、存摺內頁交易明細、存摺
    類存款憑條等，細繹前案不起訴處分書所載理由，並詳為勾
    稽前後案卷證，本案所憑事證僅新增證人即告訴人顏淑芬、
    許美容於警詢之證述及存摺內頁交易明細、存摺類存款憑條
    ，而前開新增證據僅能證明告訴人顏淑芬、許美容遭詐欺集
    團行使詐術後，將款項匯入被告所提供之上開帳戶，此為詐
    欺集團共同正犯間之行為，被告僅係提供帳戶，並未實行犯
    罪構成要件的行為，故上開證據資料僅屬詐欺正犯之新事證
    ，並非被告幫助詐欺及幫助洗錢犯罪嫌疑之新證據。易言之
    ，本案除遭詐騙之被害人不同外，就被告所提供上開帳戶資
    料之交付方式、對象、時間均屬同一，即其幫助詐欺及幫助
    洗錢之行為同一，應僅受一次法律評價，故被告前後二案，
    應為刑事訴訟法第260 條所規定之同一案件，自應受該條再
    行起訴規定之限制。
  ㈡綜上，檢察官就不起訴處分已確定之同一案件再行起訴，並
    無刑事訴訟法第260 條第1 、2 款所定情形，與該條所規定
    再行起訴之要件不合，本件起訴自非合法，揆諸首開說明，
    爰不經言詞辯論，逕為諭知不受理之判決。
據上論斷，應依刑事訴訟法第304 條第4 款、第307 條，判決如
主文。
中    華    民    國   110    年    11    月    2     日
                  刑事第二十庭審判長  法  官  洪英花

                                      法  官  宋恩同

                                      法  官  賴鵬年
以上正本證明與原本無異。
如不服本判決應於收受送達後20日內向本院提出上訴書狀，並應
敘述具體理由；其未敘述上訴理由者，應於上訴期間屆滿後20日
內向本院補提理由書（均須按他造當事人之人數附繕）「切勿逕
送上級法院」。
告訴人或被害人如對於本判決不服者，應具備理由請求檢察官上
訴，其上訴期間之計算係以檢察官收受判決正本之日期為準。
因疫情而遲誤不變期間，得向法院聲請回復原狀。
                                書記官  洪啟瑞
中    華    民    國　　110 　年　　11　　月　　2 　　日